---
title: "IDRGP 2023"
author: "FPR e DG"
date: "2024-04-05"
output: html_document
---

# IDRGP 2023

## **Script para o monitoramento do IDRGP no exercício de 2023**

### Intodução

**Objetivo**: levantar, tratar e analisar dados dos valores executados, nas regiões da cidade de são paulo a partir de uma cesta de desepesas selecionadas, que incluem o Programa de Metas 2021-2024 Versão Alteração Programática, uma lista de obras monitoradas e intervenções do Orçamento Cidadão

### Pacotes utilizados:

```{r Pacotes, echo=TRUE, message=FALSE, warning=FALSE, paged.print=FALSE}

library(tidyverse)
library(readxl)
library(purrr)
library(sf)

base::options(scipen = 99)

```

### Valores de referência do IDRGP

Inicialmente inserimos os valores de referência do IDRGP:

```{r Valores de referência, echo=FALSE, message=FALSE, warning=FALSE}
(ref_idrgp <- dplyr::tibble(sp_nome = c("Subprefeitura Capela do Socorro",
                                        "Subprefeitura M'Boi Mirim",
                                        "Subprefeitura Campo Limpo",
                                        "Subprefeitura São Mateus",
                                        "Subprefeitura Itaquera",
                                        "Subprefeitura Cidade Ademar",
                                        "Subprefeitura Freguesia/Brasilândia",
                                        "Subprefeitura São Miguel Paulista",
                                        "Subprefeitura Itaim Paulista",
                                        "Subprefeitura Pirituba/Jaraguá",
                                        "Subprefeitura Parelheiros",
                                        "Subprefeitura Jaçanã/Tremembé",
                                        "Subprefeitura Sapopemba",
                                        "Subprefeitura de Guaianases",
                                        "Subprefeitura Penha",
                                        "Subprefeitura Ipiranga",
                                        "Subprefeitura Cidade Tiradentes",
                                        "Subprefeitura Casa Verde/Cachoeirinha",
                                        "Subprefeitura Perus/Anhanguera",
                                        "Subprefeitura Butantã",
                                        "Subprefeitura Ermelino Matarazzo",
                                        "Subprefeitura de Vila Prudente",
                                        "Subprefeitura Sé",
                                        "Subprefeitura Vila Maria/Vila Guilherme",
                                        "Subprefeitura Aricanduva/Formosa/Carrão",
                                        "Subprefeitura Jabaquara",
                                        "Subprefeitura Mooca",
                                        "Subprefeitura Santana/Tucuruvi",
                                        "Subprefeitura Lapa",
                                        "Subprefeitura Santo Amaro",
                                        "Subprefeitura Vila Mariana",
                                        "Subprefeitura Pinheiros"),
  ref_idrgp = c(0.0708, 0.0706, 0.0616, 0.0511, 0.0487, 0.0483, 0.0456, 0.0419,
                0.0406, 0.0377, 0.0374, 0.0364, 0.0353, 0.0346, 0.0346, 0.0291,
                0.0278, 0.0270, 0.0258, 0.0250, 0.0210, 0.0183, 0.0179, 0.0167,
                0.0157, 0.0150, 0.0150, 0.0146, 0.0113, 0.0094, 0.0086, 0.0068)) %>% 
  arrange(desc(ref_idrgp)))
```

### Base cartográfica do Município

Em seguida, inserimos a base cartográfica do município de São Paulo obtida a partir do GeoSampa. 

A partir dela selecionamos os dados das Subprefeituras com os valores de referência do índice.

```{r Cartografia, echo=FALSE, message=FALSE, warning=FALSE}
sp <- read_sf("SIRGAS_SHP_subprefeitura//SIRGAS_SHP_subprefeitura_polygon.shp")

subprefeitura <- sp %>% 
    rename(sigla = sp_sigla,
           NOME=sp_nome) %>% 
    select(NOME, sigla, geometry)
subprefeitura<- subprefeitura %>% 
  mutate(sp_nome = case_when(
    sigla %in% "AF" ~ "Subprefeitura Aricanduva/Formosa/Carrão",
    sigla %in% "BT" ~ "Subprefeitura Butantã",
    sigla %in% "CL" ~ "Subprefeitura Campo Limpo",
    sigla %in% "CS" ~ "Subprefeitura Capela do Socorro",
    sigla %in% "CV" ~ "Subprefeitura Casa Verde/Cachoeirinha",
    sigla %in% "CAA" ~ "Subprefeitura Cidade Ademar",
    sigla %in% "CT" ~ "Subprefeitura Cidade Tiradentes",
    sigla %in% "EM" ~ "Subprefeitura Ermelino Matarazzo",
    sigla %in% "FO" ~ "Subprefeitura Freguesia/Brasilândia",
    sigla %in% "GU" ~ "Subprefeitura de Guaianases",
    sigla %in% "IP" ~ "Subprefeitura Ipiranga",
    sigla %in% "IP" ~ "Subprefeitura Itaim Paulista",
    sigla %in% "IT" ~ "Subprefeitura Itaquera",
    sigla %in% "JA" ~ "Subprefeitura Jabaquara",
    sigla %in% "JT" ~ "Subprefeitura Jaçanã/Tremembé",
    sigla %in% "LA" ~ "Subprefeitura Lapa",
    sigla %in% "MB" ~ "Subprefeitura M'Boi Mirim",
    sigla %in% "MO" ~ "Subprefeitura Mooca",
    sigla %in% "PA" ~ "Subprefeitura Parelheiros",
    sigla %in% "PE" ~ "Subprefeitura Penha",
    sigla %in% "PR" ~ "Subprefeitura Perus/Anhanguera",
    sigla %in% "PI" ~ "Subprefeitura Pinheiros",
    sigla %in% "PJ" ~ "Subprefeitura Pirituba/Jaraguá",
    sigla %in% "ST" ~ "Subprefeitura Santana/Tucuruvi",
    sigla %in% "SA" ~ "Subprefeitura Santo Amaro",
    sigla %in% "SM" ~ "Subprefeitura São Mateus",
    sigla %in% "MP" ~ "Subprefeitura São Miguel Paulista",
    sigla %in% "SB" ~ "Subprefeitura Sapopemba",
    sigla %in% "SE" ~ "Subprefeitura Sé",
    sigla %in% "MG" ~ "Subprefeitura Vila Maria/Vila Guilherme",
    sigla %in% "VM" ~ "Subprefeitura Vila Mariana",
    TRUE ~ "Subprefeitura de Vila Prudente"))

subprefeitura <- inner_join(subprefeitura, ref_idrgp, by = "sp_nome")
#teste do mapa com siglas
subprefeitura %>% 
  ggplot() +
  geom_sf(aes(fill = ref_idrgp, geometry = geometry)) +
  scale_fill_gradient(low="red",high="blue") +
  geom_sf_text(aes(label = sigla), color = "black", size = 1.5, fontface = "bold") + 
  theme_void()

```
